臺灣高等法院高雄分院刑事判決　　　　100年度上易字第375號
上　訴　人　臺灣高雄地方法院檢察署檢察官
被　　　告　王寶生
上列上訴人因被告妨害自由案件，不服臺灣高雄地方法院100 年
度易字第80號中華民國100年3月10日第一審判決（起訴案號：臺
灣高雄地方法院檢察署99年度偵字第27747 號），提起上訴，本
院判決如下：
    主  文
原判決關於強制部分撤銷。
王寶生犯強制罪，累犯，處拘役參拾日，如易科罰金，以新台幣
壹仟元折算壹日。
    事  實
一、緣張世奇於民國99年4 月30日下午4 時30分許，欲至高雄市
    ○○區○○街85號9 樓為王寶生之前妻閻俊德維修冷氣機，
    適在1 樓門口巧遇王寶生，二人因細故而互相不滿，張世奇
    旋搭乘電梯上9 樓閻俊德住處，詎王寶生即基於妨害他人行
    使權利之犯意，緊隨在後搭乘電梯上9 樓，而後，王寶生表
    示不讓張世奇維修冷氣機，並出手將張世奇強拉進下1 樓之
    電梯內及毆打張世奇（傷害部分已經原審判決不受理），俟
    電梯降至1 樓後，王寶生再以手將張世奇推出電梯，而以此
    強暴之方式妨害張世奇維修閻俊德住處冷氣機之權利。
二、案經張世奇訴由臺灣高雄地方法院檢察署檢察官偵查起訴。
    理  由
一、上開事實，業據證人即告訴人張世奇於原審審理中結證明確
    （見原審卷第16－23頁），且經檢察官勘驗當日閻俊德住處
    電梯監視錄影光碟查明無訛，並製作勘驗筆錄附卷可憑（見
    偵查卷第41頁），又被告王寶生亦坦承上情在卷，核與上開
    證據相符，被告王寶生之自白即堪信為真正。從而，被告王
    寶生此強暴之方式妨害張世奇行使權利，事證明確，犯行堪
    以認定。
二、核被告王寶生所為，係犯刑法第304 條第1 項之強制罪。又
    被告王寶生前因妨害自由案件，於96年間經法院判決有期徒
    刑6 月確定，嗣經減刑為有期徒刑3 月，已於96年11月16日
    易科罰金執行完畢，有被告前案紀錄表在卷足憑，被告王寶
    生受徒刑之執行完畢，五年以內故意再犯有期徒刑以上之本
    罪，為累犯，應依刑法第47條規定加重其刑。
三、原審不察，遽就被告王寶生強制部分為無罪之諭知，自有未
    當。檢察官上訴意旨，指摘原判決此部分不當，非無理由，
    自應予撤銷改判。爰審酌被告王寶生有上開前科，竟不知警
    惕，復因細故而以強暴方式妨害告訴人行使權利，惟被告王
    寶生行為後已坦承犯行，亦已賠償告訴人而達成和解，有和
    解書在卷可稽（見原審審易卷第14頁），犯後態度尚屬良好
    ，且告訴人所生損害非重等一切情狀，量處如主文所示之刑
    ，並諭知易科罰金之折算標準。
據上論結，應依刑事訴訟法第369 條第1項前段、第364 條、第
299 條第1 項前段，刑法第304 條第1 項、第47條，判決如主文
。
本案經檢察官劉玲興到庭執行職務。
中    華    民    國  100     年    7     月    7     日
                    刑事第八庭  審判長法  官  洪兆隆
                                      法  官  張盛喜
                                      法  官  郭玫利
以上正本證明與原本無異。
不得上訴。
中    華    民    國  100     年    7     月    7     日
                                      書記官  梁美姿
附錄本件判決論罪科刑法條
中華民國刑法第304條第1項：
以強暴、脅迫使人行無義務之事或妨害人行使權利者，處 3 年
以下有期徒刑、拘役或 3 百元以下罰金。